【裁判字號】    92,簡上,34
【裁判日期】    920118
【裁判案由】    恐嚇
【裁判全文】
台灣基隆地方法院刑事判決                          九十二年度簡上字第三四號
    公  訴  人  台灣基隆地方法院檢察署檢察官
    上  訴  人  甲○○
    即  被  告
    選任辯護人  黃丁風
                黃雅羚  律師
右上訴人即被告因恐嚇案件，不服本院基隆簡易庭九十二年度基簡字第一九一號中華
民國九十二年三月十二日所為第一審刑事簡易判決（偵查案號：九十一年度偵字第二
二０三號）提起上訴，本院管轄第二審之合議庭判決如左：
    主      文
上訴駁回。
    事實及理由
壹、事實之引用
    本院審理結果，認為第一審簡易判決以上訴人即被告甲○○以加害生命之事，恐
    嚇他人致生危害於安全，觸犯刑法第三百零五條之恐嚇罪，而判處拘役三十日，
    如易科罰金，以三百元折算一日，經核認事用法及量刑均無不當，應予維持，爰
    引用第一審簡易判決書所記載之事實、證據及理由。
貳、上訴之意旨
    被告上訴意旨略以：其並不認識告訴人乙○○，不知告訴人住在基金三路，不可
    能有恐嚇告訴人不得居住基金三路等情事，何況，告訴人指訴內容前後矛盾，並
    不實在，故請本院撤銷原判決而改判無罪云云。
、駁回之理由
一、被告甲○○固坦承有於右揭時地發生爭執及拉扯等情不諱，惟矢口否認有何恐嚇
    犯行，並以前詞置辯。惟查，右揭事實業據告訴人指訴綦詳，核與在場證人證人
    洪森永及周宏斌所述之情節相符；彼此所陳爭執及拉扯之經過，亦核與證人即處
    理警察鄭价宏所述之情節相同；何況，被告和告訴人早已認識，不過欠缺交情，
    被告知悉告訴人居住基金三路之內寮里，不過不知其真正之居住處所等情，更為
    雙方所不爭執，足見告訴人之指訴不虛，衡情堪予採信，被告所辯不認識告訴人
    等情，顯係飾卸之詞，不足採信，其犯行洵堪認定。
二、核被告所為，係犯刑法第三百零五條之恐嚇罪。原審簡易判決審酌刑法第五十七
    條各款所定之一切情狀，量處拘役三十日，並諭知易科罰金之折算標準，經核認
    事用法其認事及用法並無違誤，量刑亦屬恰當，應予維持。被告上訴指摘原審簡
    易判決不當，請求撤銷原判決，為無理由，應予駁回。
肆、據上論斷
    應依刑事訴訟法第四百五十五條之一第一項、第三項、第三百六十八條、第三百
    七十三條，判決如主文。
本案經檢察官張長樹到庭執行職務。
中      華      民      國    九十二    年      十      月    十三      日
                                    台灣基隆地方法院刑事第五庭
                                      審判長法  官  陳  志  祥
                                            法  官  王  福  康
                                            法  官  王  慧  惠
右正本證明與原本無異。
本判決不得上訴。
中      華      民      國    九十二    年      十      月    十三      日
                                            書記官  盧  鏡  合
附錄論罪法條：
刑法第三百零五條：
以加害生命、身體、自由、名譽、財產之事恐嚇他人，致生危害於安全者，處二年以
下有期徒刑、拘役或三百元以下罰金。
（罰金已經依罰金罰鍰提高標準條例提高為十倍）
附件一：
臺灣基隆地方法院刑事簡易判決                    九十二年度基簡字第一九一號
    聲  請  人  臺灣基隆地方法院檢察署檢察官
    被      告  甲○○  女  四十四歲（民國○○○年○○月○日生）
                        住基隆市○○區○○街七十號三樓
                        身分證統一編號：Ｍ二二二五一七號
右列被告因恐嚇案件，經檢察官聲請以簡易判決處刑（九十一年度偵字第二二０三號
），本院判決如左：
        主  文
甲○○以加害生命之事，恐嚇他人致生危害於安全，處拘役拾日，如易科罰金，以
佰元折算壹日。
    事實及理由
一、本件犯罪事實、證據及應適用之法條均引用檢察官聲請簡易判決處刑書之記載。
二、依刑事訴訟法第四百四十九條第一項、第四百五十四條第二項，刑法第三百零五
    條、第四十一條第一項前段，罰金罰鍰提高標準條例第一條前段、第二條，逕以
    簡易判決處刑如主文。
如不服本判決，應於判決送達後十日內，向本院提出上訴狀。
中    華    民    國      九十二      年      三      月      十二      日
                                      臺灣基隆地方法院基隆簡易庭
                                            法  官    齊      潔
右正本證明與原本無異。
如不服本判決，應於判決送達後十日內，向本院提出上訴書狀，上訴於本院合議庭，
並按他造當事人之人數附具繕本。
                                            書記官    莊  國  南
中    華    民    國      九十二      年      三      月      十三      日
附件二：
臺灣基隆地方法院檢察署檢察官聲請簡易判決處刑書  九十一年度偵字第二二三號
    被      告  甲○○  女  四十四歲（民國○○○年○○月○日生）
                        住基隆市○○區○○街七十號三樓
                        身分證統一編號：Ｍ二二二五一七號
右被告因恐嚇案件，業經偵查終結，認為宜以簡易判決處刑，茲敘述犯罪事實及證據
並所犯法條如左：
          犯  罪  事  實
一、甲○○係基隆市第十七屆內寮里里長候選人陳聰明之助選員，乙○○則為同屆內
    寮里里長候選人洪森永之助選員，雙方於民國九十一年六月七日上午八時許，在
    基隆市○○○路一四五號前，因助選發放文宣而產生爭執，嗣於員警到場處理時
    ，甲○○竟出手毆打乙○○（未成傷），並出言對乙○○恐嚇稱：不能住在基金
    三路，你給我小心點等語，致乙○○心生畏懼，足生危害於安全。
二、案經被害人訴由基隆市警察局第四分局報請偵辦。
          證  據  並  所  犯  法條
一、訊據被告甲○○固坦承有於右揭時地發生爭執等情不諱，惟矢口否認有何恐嚇犯
    行，辯稱：伊沒有恐嚇乙○○云云。惟查，右揭事實業據告訴人指訴綦詳，核與
    證人洪森永及目擊事發經過之周宏斌所述之情節相符，被告所辯，顯係飾卸之詞
    ，不足採信，被告之犯嫌洵堪認定。
二、核被告甲○○所為，係犯刑法第三百零五條之恐嚇危害安全罪嫌。
三、至告訴及報告意旨另以：被告甲○○於警員到場後，竟出於傷害之犯意，徒手毆
    打告訴人乙○○，致告訴人眼睛紅腫，因認被告另涉犯刑法第二百七十七條第一
    項之傷害罪嫌等語，經查，被告甲○○此部分所涉屬刑法第二百七十七條第一項
    之罪，依同法第二百八十七條前段規定，須告訴乃論，惟告訴人業於偵查中撤回
    告訴，依刑事訴訟法第二百五十二條第五款之規定，本應為不起訴之處分，惟此
    部分若成立犯罪，因與右揭聲請簡易判決處刑部分，有牽連犯之裁判上一罪關係
    ，爰不另為不起訴處分。
四、依刑事訴訟法第四百五十一條第一項聲請逕以簡易判決處刑。
    此    致
臺灣基隆地方法院
中      華      民      國    九十二    年      一      月     十八     日
                                      檢察官    張  志  明
右正本證明與原本無異
中      華      民      國    九十二    年      一      月     二十     日
    書記官    王  鵬  圖


司法院資訊處製作；財團法人民間司法改革基金會備份。
